# 请教陈版主：如下经营模式，该何如判断适用哪个准则？

提问人：wx_62352f2af0f4 时间：2022-03-19 09:31:42
请教：模式一：A同B租赁B拥有的地下停车场，一次性支付几年的租金，同时同B签订委托运营管理合同，就停车场收入约定最低年收入额，达不到时由B补齐，超过时AB按约定比例如 7 ： 3分。
模式二：A同B租赁B拥有的地下停车场，一次性支付几年的租金，同时同B的子公司（或联合营）C签订委托运营管理合同，就停车场收入约定最低年收入额，达不到时由C补齐，超过时AC按约定比例如 7 ： 3 分。
模式三：A同B租赁B拥有的地下停车场，一次性支付几年的租金，同时同D签订委托运营管理合同，就停车场收入约定最低年收入额，达不到时由D补齐，超过时AD按约定比例如 7 ： 3 分。 D同A没有关联关系。

回答人：chenyiwei
这个问题的背景过于简单，无法直接判断。建议考虑以下问题：
1 、停车场的租金水平如何确定？
2 、停车场以谁的名义对外运营，向客户提供的发票是由谁开具的？
3 、停车场运营的关键决策（如设备和更新投资、市场策略、定价、其他相关服务的引入等）由谁主导？客户和市场需求变动的风险和收益由谁享有或承担？
4 、对各方在该安排中享有回报的量级和可变性的分析？